臺灣桃園地方法院小額民事判決
110年度壢保險小字第443號
原      告  新安東京海上產物保險股份有限公司桃園分公司

法定代理人  單正寰  
訴訟代理人  吳崇銘  
被      告  林美雲  
訴訟代理人  陳春億  
上列當事人間請求損害賠償事件，本院於民國110年11月18日言
詞辯論終結，判決如下：
    主    文
被告應給付原告新臺幣32,548元，及自民國110年6月19日起至清
償日止，按週年利率百分之五計算之利息。
訴訟費用新臺幣1,000元由被告負擔。
本判決得假執行。
    理由要領
一、本件除下列理由要領外，依民事訴訟法第436 條之18第1 項
    規定，僅記載主文，其餘省略。
二、按因故意或過失，不法侵害他人之權利者，負損害賠償責任
    ；汽車、機車或其他非依軌道行駛之動力車輛，在使用中加
    損害於他人者，駕駛人應賠償因此所生之損害，民法第184
    條第1項前段、第191條之2前段定有明文。本規則用詞，定
    義如下：一、汽車：指在道路上不依軌道或電力架線而以原
    動機行駛之車輛（包括機車）； 汽車行駛至交岔路口，其
    行進、轉彎，應依下列規定： 七、轉彎車應讓直行車先行
    。道路交通規則第1條第1項第1款、第102條第1項第7款亦有
    規定。
三、就本件車禍發生之過程，經本院當庭勘驗證物袋光碟中貿一
    路與貿西路口資料夾中貿一路、貿西路、中正一路口檔案，
    畫面時間顯示為2020/05/30，10：05：48至52秒：畫面左上
    方出現一台機車影子，隨即畫面右上方出現車牌號碼為000-
    0000號之黑色自用小客車（下稱系爭車輛）。嗣系爭車輛行
    駛至畫面右下方時，系爭車輛之右側出現一台機車與系爭車
    輛距離非常相近，系爭車輛隨後停止於原地不動。
四、依上開勘驗結果、道路交通事故調查表、現場圖、車禍現場
    照片、被告於警詢之陳述等證，相互勾稽以觀，可知被告為
    騎乘機車欲左轉，系爭車輛則為直行之車輛。而被告本應依
    禮讓直行之系爭車輛，卻未依上開規定未注意先行禮讓直行
    之系爭車輛而貿然左轉，復依當時情形並無不能注意之情事
    ，被告卻疏未注意及此，肇致本件車禍事故，自有過失甚明
    。是被告既有上開過失行為，且該等過失行為與系爭車輛車
    損間有相當因果關係，被告自應負侵權行為損害賠償之責。
    又系爭車輛自始於同一車道直行，其依法本享有優先路權，
    對於未禮讓直行車輛之被告，並無防免義務，故認應由被告
    負擔全部過失責任，被告辯稱無過失責任云云，洵無可採。
五、負損害賠償責任者，除法律另有規定或契約另有訂定外，應
    回復他方損害發生前之原狀；因回復原狀而應給付金錢者，
    自損害發生時起，加給利息；第1 項情形，債權人得請求支
    付回復原狀所必要之費用，以代回復原狀，民法第213 條定
    有明文。又物被毀損時，被害人除得依民法第196 條請求賠
    償外，並不排除民法第213 條至第215 條之適用。依民法第
    196 條請求賠償物被毀損所減少之價額，得以修復費用為估
    定之標準，但以必要者為限（例如︰修理材料以新品換舊品
    ，應予折舊），最高法院77年度第9 次民事庭會議決議（一
    ）可資參照。又被保險人因保險人應負保險責任之損失發生
    ，而對於第三人有損失賠償請求權者，保險人得於給付賠償
    金額後，代位行使被保險人對於第三人之請求權；但其所請
    求之數額，以不逾賠償金額為限，保險法第53條第1 項亦有
    明文。是原告保車之修理以新零件更換被毀損之舊零件，則
    以修理費作為損害賠償之依據時，自應將零件折舊部分予以
    扣除。依行政院所頒固定資產耐用年數表及固定資產折舊率
    之規定，非運輸業用客車之耐用年數為5 年，依定率遞減法
    每年折舊1000分之369 ，其最後1 年之折舊額，加歷年折舊
    累計額，其總和不得超過該資產成本原額之10分之9 ，另依
    營利事業所得稅查核準則第95條第6 項規定「固定資產提列
    折舊採用平均法、定率遞減法或年數合計法者，以一年為計
    算單位；其使用期間未滿一年者，按實際使用之月數相當於
    全年之比例計算之；不滿一月者，以月計」。系爭車輛自出
    廠日民國105 年7 月，迄本件車禍發生時即109 年5月30日
    ，已使用10月，則零件新臺幣（下同）39,754 元扣除折舊
    後之修復費用估定為6,610 元（計算式詳如附表）加計工資
    25,939元，合計為32,549元，原告僅請求32,548元，並表明
    其餘部分不再另訴請求等語，核屬處分權之行使，應予准許
    。
中　　華　　民　　國　　110 　年　　12　　月　　23　　日
                  中壢簡易庭      法  官  江碧珊
以上為正本係照原本作成。
如不服本判決，須以違背法令為理由，於判決送達後二十日內向
本庭（桃園市○○區○○路0 段000 號）提出上訴狀。（須按他造當
事人之人數附繕本）。如委任律師提起上訴者，應一併繳納上訴
審裁判費。
中　　華　　民　　國　　110 　年　　12　　月　　23　　日
                                  書記官  張育誠
附表
-----
折舊時間           金額
第1年折舊值        39,754×0.369=14,669
第1年折舊後價值    39,754-14,669=25,085
第2年折舊值        25,085×0.369=9,256
第2年折舊後價值    25,085-9,256=15,829
第3年折舊值        15,829×0.369=5,841
第3年折舊後價值    15,829-5,841=9,988
第4年折舊值        9,988×0.369×(11/12)=3,378
第4年折舊後價值    9,988-3,378=6,610